臺灣基隆地方法院刑事判決
  111年度原交簡上字第6號
上  訴  人  臺灣基隆地方檢察署檢察官
被      告  陳忠賢



選任辯護人  陳宏銘律師
上列上訴人因被告公共危險案件，不服本院中華民國111年1月26
日111年度基原交簡字第9號第一審判決（聲請簡易判決處刑書案
號：111年度速偵字第2號），提起上訴，本院管轄之第二審合議
庭判決如下：
    主  文
上訴駁回。
    事實及理由
一、按上訴得對於判決之一部為之；上訴得明示僅就判決之刑、
    沒收或保安處分一部為之，刑事訴訟法第348條第1項、第3
    項定有明文。查本件檢察官僅就刑之部分提起上訴（詳下二
    、所述），此有上訴書及本院審判程序筆錄各1份在卷可參
    （見本院111年度原交簡上字第6號卷＜下稱本院卷＞第9頁至
    第10頁、第59頁至第64頁）。依此，足認檢察官已明示本件
    僅對原判決之量刑部分上訴，是本院審理範圍僅限於原判決
    所處之刑，不及於原判決所認定之犯罪事實與所犯法條（罪
    名）部分。惟本案既屬有罪判決，依法有其應記載事項，且
    量刑係以原判決所認定之犯罪事實及論罪等為據，故就本案
    犯罪事實及所犯法條（罪名）部分之記載，均引用第一審判
    決書所記載之事實、證據及理由（如附件），另補充論述駁
    回上訴之理由。
二、檢察官上訴意旨略以：被告陳忠賢前因酒後駕車之公共危險
    案件，先後經1.臺灣士林地方檢察署檢察官以105年度偵字
    第16185號為緩起訴處分確定，2.臺灣士林地方法院以108年
    度士原交簡字第24號判決判處有期徒刑3月確定，3.臺灣士
    林地方法院以108年度湖原交簡字第18號判決判處有期徒刑4
    月確定，4.臺灣基隆地方法院以109年度基原交簡字第23號
    判決判處有期徒刑6月確定，有全國刑案資料查註表在卷可
    稽，本件已是被告第5次犯公共危險罪，足認被告未能深刻
    自省、警惕，視法令規範於無物，且被告經法院3次判處徒
    刑，均以易科罰金執行完畢，是被告有足夠資力支付易科罰
    金；又被告本次吐氣酒精濃度高達每公升1.16毫克，違反義
    務程度非輕，卻僅遭原審判決有期徒刑6月，併科罰金新臺
    幣（下同）5萬元，徒刑如易科罰金，罰金如易服勞役，均
    以1千元折算1日，實屬過輕，與刑法第57條之規定及罪刑相
    當原則、平等原則、比例原則尚有未合，難認原審判決量刑
    妥適，請將原判決撤銷，更為適當合法之判決云云。
三、按量刑之輕重，係屬事實審法院得依職權自由裁量之事項，
    苟於量刑時，已以行為人之責任為基礎，並斟酌刑法第57條
    各款所列情狀，而未逾越法定範圍，又未濫用其職權，即不
    得遽指為違法。本案原審以被告為本件吐氣所含酒精濃度達
    每公升0.25毫克以上而駕駛動力交通工具犯行事證明確，並
    審酌被告前因酒後駕車之公共危險案件，先後經⒈臺灣士林
    地方檢察署檢察官以105年度偵字第16185號為緩起訴處分確
    定，⒉臺灣士林地方法院以108年度士原交簡字第24號判決判
    處有期徒刑3月確定，⒊臺灣士林地方法院以108年度湖原交
    簡字第18號判決判處有期徒刑4月確定，⒋本院以109年度基
    原交簡字第23號判決判處有期徒刑6月確定，仍不知惕勵，
    明知酒後駕車在道路上行駛，對一般往來之公眾及駕駛人自
    身均具有高度危險性，猶再次酒後駕車，既漠視自身安危，
    更罔顧公眾安全，且其本次酒後駕車之吐氣酒精濃度測定值
    達每公升1.16毫克，對公眾交通安全顯已構成相當程度之威
    脅，並念被告犯後坦承犯行，態度尚可，兼衡被告本件駕駛
    之交通工具係自用小客車，行駛之道路為一般道路，及被告
    自述教育程度高中畢業、家境中產、為阿美族原住民（偵查
    卷第15、55頁）等一切情狀，依刑事訴訟法第449條第1項前
    段規定，量處被告有期徒刑6月，併科罰金5萬元，徒刑如易
    科罰金，罰金如易服勞役，均以1千元折算壹日，經核其認
    事用法均無違誤，量處刑期亦無違罪刑相當原則及比例原則
    。又原審確已妥為審酌刑法第57條所列各款情狀，復業將上
    訴意旨所載之各項情事即被告前科素行、本次吐氣酒精濃度
    等節援為量刑審酌依據之一，並於原審判決理由中說明甚詳
    ，故原審量刑核屬妥適，應予維持。上訴意旨置原審判決明
    白論斷於不顧，猶執前詞指摘原判決量刑過輕云云，為無理
    由，應予駁回。
據上論斷，依刑事訴訟法第455條之1第1項、第3項、第368條、
第373條，判決如主文。
本案經檢察官李彥霖、陳力平聲請以簡易判決處刑，檢察官楊景
舜、陳力平提起上訴，檢察官林明志到庭執行職務。
中　　華　　民　　國　　111 　年　　9 　　月　　7 　　日
                  刑事第四庭審判長法  官    齊  潔
                                  法  官    李辛茹
                                  法  官    謝昀芳
以上正本證明與原本無異。
不得上訴。
中　　華　　民　　國　　111 　年　　9 　　月　　7 　　日
                                  書記官    陳維仁
附錄本案論罪科刑法條：
刑法第185條之3
駕駛動力交通工具而有下列情形之一者，處2年以下有期徒刑，
得併科20萬元以下罰金：
一、吐氣所含酒精濃度達每公升零點二五毫克或血液中酒精濃度
    達百分之零點零五以上。
二、有前款以外之其他情事足認服用酒類或其他相類之物，致不
    能安全駕駛。
三、服用毒品、麻醉藥品或其他相類之物，致不能安全駕駛。
因而致人於死者，處3年以上10年以下有期徒刑；致重傷者，處1
年以上7年以下有期徒刑。
曾犯本條或陸海空軍刑法第54條之罪，經有罪判決確定或經緩起
訴處分確定，於五年內再犯第1項之罪因而致人於死者，處無期
徒刑或5年以上有期徒刑；致重傷者，處3年以上10年以下有期徒
刑。
附件：
臺灣基隆地方法院刑事簡易判決
111年度基原交簡字第9號
聲　請　人　臺灣基隆地方檢察署檢察官
被　　　告　陳忠賢　男　(民國00年0月0日生)
　　　　　　　　　　身分證統一編號：Z000000000號
　　　　　　　　　　住○○市○○區○○街00○0號
                    居基隆市○○區○○街0巷00號1樓
上列被告因公共危險案件，經檢察官聲請以簡易判決處刑（111
年度速偵字第2號），本院判決如下：
    主          文
陳忠賢吐氣所含酒精濃度達每公升零點二五毫克以上而駕駛動力
交通工具，累犯，處有期徒刑陸月，併科罰金新臺幣伍萬元，徒
刑如易科罰金，罰金如易服勞役，均以新臺幣壹仟元折算壹日。
 
    犯罪事實及理由
一、陳忠賢於民國110年12月31日16時至20時許，在其位於基隆
    市○○區○○街0巷00號1樓之居住處飲用酒類後，猶駕駛車號00
    00-00號自用小客車上路，嗣於同日21時14分，行經基隆市○
    ○區○○路000號前，為警攔檢並進行酒精測試，測試結果其吐
    氣所含酒精濃度達每公升1.16毫克，而查獲上情。案經基隆
    市警察局第三分局報告臺灣基隆地方檢察署檢察官偵查後聲
    請簡易判決處刑。
二、上揭犯罪事實，有下列證據足資認定：
  ㈠被告陳忠賢於警詢及偵訊之自白。
  ㈡酒測程序告知及確認單、酒精測定紀錄表、財團法人台灣商
    品檢測檢驗中心呼氣酒精測試器檢定合格證書、酒測畫面照
    片、基隆市警察局舉發違反道路交通管理事件通知單（偵查
    卷第29至37頁）。
三、論罪科刑
  ㈠核被告所為，係犯刑法第185條之3第1項第1款之吐氣所含酒
    精濃度達每公升零點二五毫克以上而駕駛動力交通工具罪。
  ㈡被告前因酒後駕車之公共危險案件，經本院以109年度基原交
    簡字第23號判決判處有期徒刑6月確定，於110年1月12日易
    科罰金執行完畢等情，有臺灣高等法院被告前案紀錄表在卷
    可查，其於受徒刑之執行完畢後，5年以內故意再犯本件有
    期徒刑以上之罪，為累犯，而本案依被告犯罪情節，並無應
    量處最低法定刑，卻無法適用刑法第59條減輕規定，致其所
    受刑罰超過其所應負擔罪責之情形，參諸司法院釋字第775
    號解釋之意旨，仍應依刑法第47條第1項之規定加重其刑（
    最高法院108年度台上字第338號判決參照）。
　㈢爰審酌被告前因酒後駕車之公共危險案件，先後經⒈臺灣士林
    地方檢察署檢察官以105年度偵字第16185號為緩起訴處分確
    定，⒉臺灣士林地方法院以108年度士原交簡字第24號判決判
    處有期徒刑3月確定，⒊臺灣士林地方法院以108年度湖原交
    簡字第18號判決判處有期徒刑4月確定，⒋本院以109年度基
    原交簡字第23號判決判處有期徒刑6月確定，有臺灣高等法
    院被告前案紀錄表存卷可考，竟仍不知惕勵，明知酒後駕車
    在道路上行駛，對一般往來之公眾及駕駛人自身均具有高度
    危險性，猶再次酒後駕車，既漠視自身安危，更罔顧公眾安
    全，且其本次酒後駕車之吐氣酒精濃度測定值達每公升1.16
    毫克，對公眾交通安全顯已構成相當程度之威脅；惟念及被
    告犯後坦承犯行，態度尚可，兼衡被告本件駕駛之交通工具
    係自用小客車，行駛之道路為一般道路，及被告自述教育程
    度高中畢業、家境中產、為阿美族原住民（偵查卷第15、55
    頁）等一切情狀，量處如主文所示之刑，並諭知易科罰金及
    易服勞役之折算標準，以資懲儆。
四、依刑事訴訟法第449條第1項前段，逕以簡易判決處刑如主文
    。
五、如不服本判決，得自判決送達之日起20日內，向本院提出上
    訴狀，上訴於本院合議庭。 
中　　華　　民　　國　　111 　年　　1 　　月　　26　　日
                  基隆簡易庭    法　官　曾淑婷
以上正本證明與原本無異。
如不服本判決，應於判決送達後20日內，向本院提出上訴書狀，
敘述上訴理由，上訴於本院合議庭，並按他造當事人之人數附具
繕本。
中　　華　　民　　國　　111 　年　　1 　　月　　26　　日
                                書記官  陳柏宏
附錄法條：
中華民國刑法第185條之3
駕駛動力交通工具而有下列情形之一者，處2年以下有期徒刑，
得併科20萬元以下罰金：
一、吐氣所含酒精濃度達每公升零點二五毫克或血液中酒精濃度
    達百分之零點零五以上。
二、有前款以外之其他情事足認服用酒類或其他相類之物，致不
    能安全駕駛。
三、服用毒品、麻醉藥品或其他相類之物，致不能安全駕駛。
因而致人於死者，處3年以上10年以下有期徒刑；致重傷者，處1
年以上7年以下有期徒刑。
曾犯本條或陸海空軍刑法第54條之罪，經有罪判決確定或經緩起
訴處分確定，於五年內再犯第1項之罪因而致人於死者，處無期
徒刑或5年以上有期徒刑；致重傷者，處3年以上10年以下有期徒
刑。